pt-BR: Tamanho DIN: 1,5 DIN; DIN duplo; DIN simples; Outro
ko: DIN 크기: 1.5 DIN; 더블 DIN; 싱글 DIN; 기타
vi: Kích thước DIN: 1,5 DIN; DIN kép; DIN đơn; Khác
de: DIN-Größe: 1,5 DIN; Doppel-DIN; Einzel-DIN; Sonstiges
zh-CN: DIN 尺寸: 1.5 DIN; 双 DIN; 单 DIN; 其他
zh-TW: DIN 尺寸: 1.5 DIN; 雙 DIN; 單 DIN; 其他
fi: DIN-koko: 1,5 DIN; Kaksinkertainen DIN; Yksi DIN; Muu
sk-SK: Veľkosť DIN: 1,5 DIN; Dvojitý DIN; Jednoduchý DIN; Iné
lt-LT: DIN dydis: 1,5 DIN; Dvigubas DIN; Viengubas DIN; Kita
tr: DIN boyutu: 1,5 DIN; Çift DIN; Tek DIN; Diğer
sl-SI: Velikost DIN: 1,5 DIN; Dvojni DIN; Enojni DIN; Drugo
th: ขนาด DIN: 1.5 DIN; Double DIN; Single DIN; อื่นๆ
el: Μέγεθος DIN: 1,5 DIN; Διπλό DIN; Μονό DIN; Άλλο
pl: Rozmiar DIN: 1,5 DIN; Podwójny DIN; Pojedynczy DIN; Inne
hr-HR: DIN veličina: 1,5 DIN; Dvostruki DIN; Jednostruki DIN; Ostalo
bg-BG: Размер на DIN: 1,5 DIN; Двоен DIN; Единичен DIN; Други
nl: Din-grootte: 1,5 DIN; Dubbel DIN; Enkel DIN; Andere
it: Taglia DIN: 1,5 DIN; Doppio DIN; Singolo DIN; Altro
hu: DIN-méret: 1,5 DIN; Dupla DIN; Egyszeres DIN; Egyéb
pt-PT: Tamanho DIN: 1,5 DIN; DIN duplo; DIN simples; Outro
es: Tamaño DIN: 1,5 DIN; DIN doble; DIN simple; Otros
nb: DIN-størrelse: 1,5 DIN; Dobbel DIN; Enkel DIN; Annet
ru: Размер DIN: 1,5 DIN; Двойной DIN; Одинарный DIN; Другой
en: DIN size: 1.5 DIN; Double DIN; Single DIN; Other
ja: DINサイズ: 1.5 DIN; ダブルDIN; シングルDIN; その他
ro-RO: Dimensiunea DIN: 1,5 DIN; DIN dublu; DIN simplu; Altele
sv: DIN-storlek: 1,5 DIN; Dubbel DIN; Enkel DIN; Övrigt
cs: Velikost DIN: 1,5 DIN; Dvojitý DIN; Jednoduchý DIN; Jiné
da: DIN-størrelse: 1,5 DIN; Dobbelt DIN; Enkelt DIN; Andet
fr: Taille DIN: 1.5 DIN; Double DIN; Simple DIN; Autre